臺灣板橋地方法院民事判決　　　　　　 100年度訴字第2274號
原　　　告　東方科學園區管理委員會
法定代理人　楊金發
訴訟代理人　呂淑錦
　　　　　　徐金仁
被　　　告　昌國營造工程股份有限公司
法定代理人　高天來
上列當事人間給付管理費事件，本院於民國100年12月7日言詞辯
論終結，判決如下：
    主  文
被告應給付原告新臺幣佰陸拾陸萬壹仟捌佰肆拾捌元，及自民
國一百年十月十三日起至清償日止，按年息百分之十計算之利息
。
訴訟費用由被告負擔。
本判決第一項於原告以新臺幣壹佰貳拾貳萬元供擔保後，得假執
行。但被告以新臺幣佰陸拾陸萬壹仟捌佰肆拾捌元為原告預供
擔保，得免為假執行。
    事實及理由
一、程序事項：
  (一)按「解散之公司除因合併、分割或破產而解散外，應行清算
    」、「公司之清算，以董事為清算人。但本法或章程另有規
    定或股東會另選清算人時，不在此限。」，公司法第24條、
    第322條第1項定有明文。查被告昌國營造工程股份有限公司
    （下稱昌國公司）業經經濟部於民國96年9月6日以經授中字
    第09632737590號函准予解散登記在案，有新北市政府函及
    公司變更登記表附卷可稽（見本院100年度司促字第20004號
    卷第70至72頁），並經被告昌國公司股東會另選董事高天來
    為清算人，亦經本院依職權調閱昌國公司登記卷宗查明屬實
    ，並有股東臨時會議事錄、被告昌國公司陳報狀及本院100
    年度司司字第371號裁定在卷可憑（見本院卷第129頁、第12
    4至125頁），故高天來依公司法第8條第2項規定，其於執行
    職務範圍內，為被告昌國公司之法定代理人，合先敘明。
  (二)原告於訴狀送達後，將訴之聲明由「相對人應給付聲請人新
    臺幣（下同）3,579,501元，暨自支付命令送達翌日起算至
    清償日止，按年息百分之十計算之利息。」變更為「被告應
    給付原告3,661,848元自訴狀（即民事準備狀）繕本送達翌
    日起至清償日止按年息百分之十計算之遲延利息。」，並陳
    明原告願供擔保請准宣告假執行，屬變更應受判決事項之聲
    明，核其請求之基礎事實同一，亦不甚礙被告之防禦及訴訟
    之終結，依民事訴訟法第255條第1項第2、3、7款規定，應
    予准許。
  (三)被告未於言詞辯論期日到場，核無民事訴訟法第386 條各款
    所列情形，爰依原告之聲請，由其一造辯論而為判決。
二、原告主張：
  (一)原告係新北市汐止區東方科學園區經全體區分所有權人選舉
    成立之管理委員會，被告為東方科學園區中門牌號碼新北市
    汐止區○○○路○段116、114、110號25樓房屋之區分所有權
    人。依公寓大廈管理條例第10條第2項規定：「共用部分，
    約定共用部分之修繕、管理、維護，由管理負責人或管理委
    員會為之。其費用由公共基金支付或由區分所有權人按其共
    有之應有部份比例分擔之」；經東方科學園區區分所有權人
    會議決議通過之管理基金及管理經費收支辦法第五條規定，
    區分所有權人每月應繳納之費用包括管理費、車位清潔費及
    公共水電分攤費；經東方科學園區區分所有權人會議決議通
    過之管理基金及管理經費催繳辦法第五條及民國93年元月6
    日臨時區分所有權人會議記錄，區分所有權人欠繳費用應按
    年息百分之十計算利息。
  (二)被告於99年9月起至100年6月7日（被告所有不動產權利移轉
    之前1日）止期間欠繳管理費151,675元（89,899＋61,776＝
    151,675）、99年8月起至100年6月7日止欠繳公共水電費75,
    771元（55,200＋20,571＝75,771）及復建工程分攤款3,434
    ,402元，共計欠繳3,661,848元。復建分攤款係為本園區於
    90年5月12發生大火導致公設之部分設施受損，為復原受損
    所需費用依損害程度將工程分階段修復分攤，第一階段工程
    分攤款依90年東管字第079號函由「羅便士公證公司」理算
    金額分攤，第二階段其它費用依92年7月22日東管字第172號
    函，費用經93年元月6日臨時區分所有權人會議決議辦理，
    後續復建工程因故延宕至98年1月10日由「立鴻營造」承攬
    施作為配合工程進度所需之其它費用及追加工程分攤款（含
    A棟客貨梯變更+台電線補費），期間因部分工程尚未完工需
    加計延長營建服務之費用及復建工程最終之結算款。經原告
    多次催告且公告欠費名單並經區分所有權人會議決議催討，
    被告皆置之不理。爰依公寓大廈管理條例第10條第2項、東
    方科學園區區分所有權人會議決議通過之管理基金及管理經
    費收支辦法第五條及東方科學園區管理基金及管理經費催繳
    辦法第五條規定及93年元月6日臨時區分所有權人會議記錄
    提起本訴等語。併為聲明：1.被告應給付原告3,661,848元
    及自訴狀繕本送達翌日起至清償日止按年息百分之十計算之
    遲延利息。2.原告願供擔保請准宣告假執行。
三、被告則以：原告所述金額尚有糾葛及不實之情，被告無法給
    付，另本件被告公司業經股東會決議清算，並經選任高天來
    先生為清算人且依法向鈞院呈報清算人（鈞院100年度司司
    字第371號），清算期間亦經鈞院裁定自100年9月7日起展延
    至101年3月6日止，因此本件訴訟應由清算人高天來擔任被
    告公司之法定代理人，方屬合法等語，資為抗辯。
四、原告主張之事實，已據其提出與所述相符之建物謄本、東方
    科學園區管理基金及管理經費收支辦法、東方科學園區管理
    基金及管理經費催繳辦法、欠費明細表、最新建物謄本、臺
    北縣汐止市公所函、新北市政府函及公司變更登記表、戶籍
    謄本、93年元月6日臨時區分所有權人會議會議紀錄（含分
    攤明細）、原告函、98年8月28日第13屆區分所有權人會議
    會議紀錄（含分攤明細）、99年2月25日第13屆管理委員會
    第6次會議會議紀錄（含分攤明細）、99年8月6日第14屆區
    分所有權人會議會議紀錄（含分攤明細）、100年1月20日第
    14屆管理委員會第6次會議會議紀錄（含分攤明細）各1份（
    見本院100年度司促字第20004號第3之1至19頁、第46至55頁
    、第70至73頁、本院卷第13至78頁）為證，被告對於上列證
    據不爭執，惟空言辯稱：原告所述金額尚有糾葛及不實之情
    ，被告無法給付等語，尚無足採。是原告之主張，應信為真
    實。
五、按「共用部分、約定共用部分之修繕、管理、維護，由管理
    負責人或管理委員會為之。其費用由公共基金支付或由區分
    所有權人按其共有之應有部分比例分擔之。」，公寓大廈管
    理條例第10條第2項定有明文。又依93年元月6日臨時區分所
    有權人會議會議紀錄案五決議二：「同意管委會93年元月16
    日前寄發繳款通知，各區分所有權人於93年2月16日前繳付
    工程分擔款，未配合於上揭日期繳款者其追繳期限至93年2
    月29日止，並自93年3月1日時加計年息10%之滯納金」（見
    本院卷第53頁，就復建工程分攤款部分）；東方科學園區管
    理基金及管理經費催繳辦法第5條第3項：「加收利息：自發
    函日起按天數依未繳金額之年息10%計算利息。」（見本院
    卷第16頁，就管理費及公共水電費部分）。次按「給付無確
    定期限者，債務人於債權人得請求給付時，經其催告而未為
    給付，自受催告時起，負遲延責任。其經債權人起訴而送達
    訴狀，或依督促程序送達支付命令，或為其他相類之行為者
    ，與催告有同一之效力。」、「遲延之債務，以支付金錢為
    標的者，債權人得請求依法定利率計算之遲延利息。」，第
    229條第2項、第233條第1項前段定有明文。經查被告積欠管
    理費151,675元、公共水電費75,771元及復建工程分攤款3,4
    34,402元，共計欠繳3,661,848元暨約定之利息等情，已如
    前述。從而，原告依公寓大廈管理條例第10條第2項、東方
    科學園區區分所有權人會議決議通過之管理基金及管理經費
    收支辦法第五條及東方科學園區管理基金及管理經費催繳辦
    法第五條規定及93年元月6日臨時區分所有權人會議記錄，
    請求被告給付原告3,661,848元，及自訴狀（即民事準備狀
    ）繕本送達翌日即100年10月13日起至清償日止，按年息百
    分之十計算之利息，為有理由，應予准許。
六、原告陳明願供擔保聲請宣告假執行，核無不合，爰酌定相當
    之擔保金額，予以准許。並由本院依職權酌定相當之擔保金
    額宣告被告預供擔保而免為假執行。
七、本件事證已臻明確，兩造其餘攻擊、防禦方法及舉證，經本
    院審酌後，認對於判決結果均無影響，爰不一一論述，併此
    指明。
八、據上論結，本件原告之訴為有理由。依民事訴訟法第385條
    第1項前段、第78條、第390條第2項、第392條，判決如主文
    。
中    華    民    國   100    年    12    月    22    日
                  民事第二庭    法  官  楊千儀
以上正本係照原本作成。
如對本判決上訴，須於判決送達後20日內向本院提出上訴狀（需
按他造人數附繕本，勿逕送上級法院）。如委任律師提起上訴者
，應一併繳納上訴審裁判費。
中    華    民    國   100    年    12    月    22    日
                                書記官  劉鴻傑